Luiz Henrique Baldao

luizhbfdev.com luizhbfilho@outlook.com | +55 41996626404

EDUCAÇÃO

PUCPR

BACHARELADO EM CIÊNCIA DA COMPUTAÇÃO

Março 2018 - Presente Curitiba, PR

LINKS

Github:// Zuilinho LinkedIn:// luizhbfilho Instagram:// luizbaldao

GRADE

FORMADO

Banco de Dados Estruturas de Dados Arquitetura de Software Programação Orientada à Objetos Lógica de Computação e Algoritmos

EM FORMAÇÃO

Big Data
Design de Sistemas
Inteligência Artificial
Computação em Nuvem
Resolução de Problemas com Grafos

SKILLS

PROGRAMAÇÃO

Mais de 1000 linhas: Java • Kotlin • Dart • Python Familiar C++ • C • JavaScript

FERRAMENTAS

Android Studio • IntelliJ • Vscode Gradle • Jira

OUTROS

Android SDK • Flutter • Git SQL • XML • Dagger UI/UX • Material Design JUnit • HTML • CSS

SOBRE MIM

Sempre fui encantado por tecnologia e inovações. Desde pequeno gosto muito de computadores e de descobrir o que são capazes de fazer. Trabalho na área de suporte, a qual possuo quase 4 anos de experiência e que me ajudou muito a lidar com problemas, pessoas e ser alguém mais profissional. Atualmente busco entrar no mercado mobile, criando soluções práticas e entendendo as necessidades dos usuários.

EXPERIÊNCIA

DESENVOLVEDOR MOBILE | FREELANCE

Junho 2022 - Presente | Curitiba, PR

- Atuando com projetos próprios e auxiliando em projetos de colegas.
- Realizo a prototipação de telas de apps, casos de uso e um pouco de UI/UX design.
- Skills: Android Flutter MVVM Miro Jira

VELSIS | ANALISTA

Fev 2022 - Presente | Curitiba, PR

- Suporte e manutenção aos sistemas de monitoramento presentes nos equipamentos da empresa.
- Empresa de alcance nacional e que exige uma alta capacidade de resolução de problemas e boa comunicação.
- Skills: Linux PostgreSQL Java

TROMBINI EMBALAGENS S/A | ASSISTENTE DE TI

Novembro 2019 - Julho 2021 | Curitiba, PR

- Suporte helpdesk a mais de 2 mil colaboradores, suporte aos sistemas presentes na empresa (Oracle) e auditorias de software.
- Na pandemia eu participei de um projeto no qual implementamos um sistema de VPN na empresa, possibilitando o trabalho remoto de muitos colaboradores.

PROJETOS

WEATHR APP | DESENVOLVEDOR

Outubro 2022 - Presente | Curitiba, PR

- Desenvolvimento de um app capaz de analisar hábitos e lugares que um usuário frequenta para sugerir atividades e compartilhar informações sobre o dia.
- Skills: Android Kotlin UI/UX MVVM

PORTFOLIO | DESENVOLVEDOR

Setembro 2022 - Presente | Curitiba, PR

- Desenvolvimento do meu portfolio pessoal feito em Flutter, com responsividade para diferentes telas. Hospedado no meu domínio próprio **Portfolio**
- Skills: Flutter UI/UX Web

PUZZLE DE ESTRUTURAS DE DADOS | DESENVOLVEDOR

Março 2022 - Junho 2022 | Curitiba, PR

- Resolução de um puzzle como trabalho na disciplina de Estrutura de Dados para lidar com diferentes tipos de estrutura como Pilha, Lista, Fila e Arvore Binária.
- Skills: Java Estruturas de Dados